---
title: "Demonstração ao vivo — Header"
subtitle: "Bloco 4 do minicurso"
author: "Julia Apolonio"
date: today
lang: pt-BR
format:
  html:
    theme: default
    css: []          
    toc: true
    toc-location: left
    number-sections: true
    code-copy: true
    embed-resources: true
    fig-align: center
execute:
  warning: false
  message: false
---

::: {.callout-tip}
## Como acompanhar

A maior parte da demonstração acontece **no header YAML acima**, não nos
chunks. Edite uma opção, salve, renderize — e mostre a diferença. Coloquei opções de exploração em tópicos nesse documento
:::

# Header básico

O header atual já tem `title`, `subtitle`, `author`, `date` e `lang`.

- Mudar o autor
- Mudar a data

## Adicionando autoria completa

- Trocar a linha `author: "Julia Apolonio"` por:

```yaml
author:
  - name: "Julia Apolonio"
    affiliation: "UFRN"
```


# `toc`, `number-sections` e afins {#sec-number}

- Ligar e desligar toc
- Ligar e desligar number-sections
- Mudar o tema (cosmo, darkly)
- Adicionar anchor sections
- Mudar o code fold e code tools:

```yaml
  html:
    code-fold: true
    code-tools: true
```

Como visto na sessão @sec-number, a numeração existe implicitamente e o crossref continua funcionando...

# `embed-resources`

```yaml
embed-resources: true
```

- Demonstrar embed resources

Imagem gerada no próprio relatório não vai ser aberta se não tiver o embed-resources habilitado
```{r}
#| label: plot-embed

plot(mtcars$wt, mtcars$mpg,
     pch = 19, col = "#2C7FB8",
     xlab = "Peso (1000 lbs)", ylab = "Milhas por galao")
abline(lm(mpg ~ wt, data = mtcars), col = "#D95F02", lwd = 2)
```

# Cache

```{r}
#| label: setup
#| include: false
set.seed(123)
```

- Testar a velocidade de renderização com e sem o cache
- Testar mudar o valor do sleep com o cache habilitado

```{r}
#| label: etapa-lenta
#| cache: true

Sys.sleep(15)
resultado <- mean(rnorm(1e6))
resultado
```


## O `dependson`

```{r}
#| label: carrega-dados
#| cache: true

dados <- rnorm(90)
```

```{r}
#| label: usa-dados
#| cache: true
#| dependson: ["carrega-dados"]

mean(dados)
```


- Tirar o cache do carrega-dados e ver o que acontece com usa-dados


# Header do documento vs header do chunk

O mesmo nome de opção pode estar em dois lugares — e o mais específico
sempre vence.

- Adicionar isso no header do documento e ver o que acontece com o chunk seguinte

```yaml
execute:
  echo: false
```

```{r}
#| label: sobrescreve-echo
#| echo: true

# Mesmo com echo: false no header do documento,
# ESTE código aparece — porque #| echo: true manda mais.
1 + 1
```

# Opções de execução — exemplos

## `eval`: executa ou não o código

```{r}
#| label: eval-true
#| eval: true
# roda e mostra o resultado (comportamento padrão)
2 + 2
```

```{r}
#| label: eval-false
#| eval: false
# aparece o código, mas NÃO executa — útil para comandos de cluster
2 + 2
```

## `echo`: mostra ou não o código-fonte

```{r}
#| label: echo-true
#| echo: true
# mostra o código E o resultado (padrão)
mean(1:10)
```

```{r}
#| label: echo-false
#| echo: false
# executa e mostra só o RESULTADO, sem o código
mean(1:10)
```

## `output`: mostra ou não o resultado

```{r}
#| label: output-true
#| output: true
# mostra o código E o resultado (padrão)
summary(1:10)
```

```{r}
#| label: output-false
#| output: false
# mostra o código, mas ESCONDE o resultado
summary(1:10)
```

## `warning`: mostra ou não avisos do R

```{r}
#| label: warning-true
#| warning: true
# o aviso abaixo APARECE no documento
as.numeric("abc")
```

```{r}
#| label: warning-false
#| warning: false
# o mesmo aviso fica ESCONDIDO
as.numeric("abc")
```

## `error: true`: continua renderizando mesmo com erro

```{r}
#| label: com-erro
#| error: true
# sem error: true, este chunk PARARIA a renderização inteira
stop("Isto é um erro proposital.")
```

```{r}
#| label: depois-do-erro
# a prova de que a renderização continuou depois do erro acima
"Chegamos até aqui."
```

## `include: false`: executa, mas não mostra NADA

```{r}
#| label: include-false
#| include: false
# roda em silêncio total — nem código, nem resultado, nem avisos
x <- 456
```

O valor de `x` fica disponível para os chunks seguintes, mesmo sem
aparecer no documento: `r x`.